【裁判字號】    98,抗,160
【裁判日期】    980629
【裁判案由】    假扣押
【裁判全文】
臺灣高等法院高雄分院民事裁定           98年度抗字第160號
抗  告  人  甲○○
相  對  人  驊慶遊覽客運有限公司
法定代理人  乙○○
代  理  人  丙○○
上列當事人因聲請假扣押事件，抗告人對於民國98年3 月19日臺
灣高雄地方法院98年度裁全字第1537號所為裁定提起抗告，本院
裁定如下：
    主  文
原裁定關於准許相對人對於抗告人之財產為假扣押部分廢棄。
上開廢棄部分，相對人在第一審之聲請駁回。
抗告訴訟費用由相對人負擔。
    理  由
一、抗告意旨略以：伊係祥九企業有限公司（下稱祥九公司）之
    法定代理人，依公司法第23條規定，僅就公司負責人處理有
    關公司事業負損害賠償責任。本件相對人聲請假扣押，係主
    張祥九公司之受僱人葉哲亨駕車因過失肇事，致相對人所有
    之營業大客車車體受損及車上乘客多人死傷，祥九公司應負
    僱用人連帶賠償責任，惟該侵權行為並非伊執行業務所致，
    原法院准許相對人對伊之財產為假扣押裁定，顯有違誤，求
    予廢棄原裁定。
二、按聲請假扣押應就其請求釋明之，民事訴訟法第526條第1項
    規定甚明。債權人之本案債權是否確實存在，於保全程序法
    院固不得為實體上之審認，惟仍應從形式上審查，如認其請
    求並非正當，縱債權人願供擔保，亦難認足補釋明之欠缺，
    其聲請自屬不能准許（最高法院93年度台抗字第323號裁定
    意旨照）。又公司法第23條規定：公司負責人對於公司業
    務之執行，如有違反法令致他人受有損害時，對他人應與公
    司負連帶賠償之責。係以該負責人執行公司業務違反法令及
    該他人因此受有損害為要件。查抗告人雖係祥九公司之法定
    代理人，但依相對人聲請假扣押所為之主張，係以祥九公司
    之受僱人葉哲亨駕車肇事，致相對人受有損害，並非抗告人
    執行公司業務違反法令致相對人受有損害，殊難依公司法第
    23條規定，令抗告人負損害賠償責任。從而相對人不能釋明
    此部分假扣押之請求存在，雖陳明願供擔保，亦不足補釋明
    之欠缺，依上開說明，其此部分聲請假扣押自不應准許。原
    法院准相對人此部分假扣押之聲請（按：債務人另有祥九公
    司及葉哲亨），為命供擔保准予假扣押之裁定，於法未合。
    抗告意旨指摘原裁定此部分不當，求予廢棄，為有理由，爰
    由本院駁回相對人在第一審此部分之聲請。
三、據上論結，本件抗告為有理由，依民事訴訟法第492條、第
    95 條、第78條，裁定如主文。
中    華    民    國    98    年    6     月    29    日
                            民事第六庭
                                審判長法官  許明進
                                法      官  李炫德
                                法      官  徐文祥
以上正本證明與原本無異。
本件不得再抗告。
中    華    民    國    98    年    6     月    30    日
                                書  記  官  呂素珍


司法院資訊處製作；財團法人民間司法改革基金會備份。
